【裁判字號】    89,毒抗,259
【裁判日期】    890921
【裁判案由】    聲請觀察勒戒
【裁判全文】
臺灣高等法院高雄分院刑事裁定                    八十九年度毒抗字第二五九號
    抗  告  人
    即  被  告  甲○○
右列抗告人因違反毒品危害防制條例案件，不服臺灣高雄地方法院中華民國八十九年
五月二十五日裁定（八十九年度毒聲字第四一二五號），提起抗告，本院裁定如左：
    主  文
抗告駁回。
      理  由
一、原審裁定意旨略以：被告甲○○前因施用毒品案件，經依台灣高雄地方法院八十
    七年度毒聲字第一九二號送觀察、勒戒後，認無繼續施用毒品之傾向，業經台灣
    高雄地方法院檢察署檢察官於八十八年一月二十八日以八十八年度偵字第一九六
    六號不起訴處分確定。惟查被告又基於施用之犯意，於八十八年十一月二十三日
    晚上七時三十分回溯二十四小時內之某時在某不詳處所，施用第二級毒品安非他
    命，嗣經警於八十八年十一月二十三日晚上七時三十分查獲等情，雖據被告所否
    認，惟查被告經警查獲採集之尿液經送驗結果確呈甲基安非他命陽性反應，有長
    榮管理學院檢驗報告一紙附卷可稽，足徵被告確有上開施用第二級毒品犯行無訛
    。其再犯毒品危害防制條例第十條之罪，依毒品危害防制條例第二十條第三項前
    段及觀察勒戒處分執行條例第三條第一項規項規定，裁定將被告送勒戒處所觀察
    、勒戒。
二、抗告人抗告意旨略以，否認施用第二級毒品安非他命，檢驗尿液結果呈安非他命
    陽性反應，應係被告服用中藥有關。被告自行請蕭志光醫事檢驗所檢驗，並無安
    非他命陽性反應。
三、本院查依醫學臨床實驗，甲基安非他命在體內經去甲基代謝成安非他命，安非他
    命經去氨基成苯酮後氧化成苯酸，結合尿甘酸後由腎臟排除，正常時約有百分之
    七十之未代謝安非他命在二十四小時內由尿液排出，逾四十八小時，即難檢出。
    經行政院衛生署藥物食品檢驗局八十、五、十三藥檢壹字第四四八四二函纂詳。
    本件被告於八十八年十一月二十三日晚上七時三十分為警查獲後採尿送驗，呈安
    非他命陽性反應，有長榮管理學院檢驗報告一紙附卷可稽，足徵其於採尿前回溯
    二十四小時內，有施用第二級毒品安非他命之行為。被告於八十九年六月三十日
    及八十九年七月十日，自行請蕭志光醫事檢驗所檢驗，雖無安非他命陽性反應，
    並不足以推翻先前於八十八年十一月二十三日晚上七時三十分為警查獲採尿送驗
    之結果。本件抗告，並無理由，應予駁回。
據上論結，應依刑事訴訟法第四百十二條，裁定如主文。
中    華    民    國     八十九     年       九       月     二十一     日
                              臺灣高等法院高雄分院刑事第四庭
                                  審判長法官  莊  鎮
                                        法官  陳吉雄
                                        法官  陳啟造
右正本證明與原本無異。
不得再抗告。
                                      書記官  劉金萍
中    華    民    國     八十九     年       九       月     二十五     日
                                                                        Ｋ


司法院資訊處製作；財團法人民間司法改革基金會備份。
